臺灣屏東地方法院刑事判決　　　　　　　　　　　　　九十三年度訴字第七三四號
　　公　訴　人　臺灣屏東地方法院檢察署檢察官
　　被　　　告　丙○○　男　二.
　　指定辯護人　本院公設辯護人丁○○
右列被告因違反毒品危害防制條例案件，經檢察官提起公訴（九十三年度偵字第四一
一三號），本院判決如左：
      主  文
丙○○連續幫助施用第一級毒品，處有期徒刑柒月。
      事  實
一、丙○○明知海洛因為毒品危害防制條例第二條第二項第一款所定之第一級毒品，
    不得非法施用，亦不得幫助他人施用。竟基於幫助施用第一級毒品海洛因之概括
    犯意，連續於民國九十三年八月初某日及同年八月十四日，應甲○○之請託，由
    甲○○分別交付新臺幣（下同）各一千元後，丙○○即告知甲○○在其屏東縣屏
    東市○○○街六二之十號之住處稍作等候，由丙○○單獨至屏東縣萬丹鄉○○路
    中油加油站附近，向乙○○代為購買重量約零點二公克之一級毒品海洛因，取得
    後再為交付予甲○○之方式幫助甲○○施用第一級毒品海洛因二次。嗣甲○○為
    警於九十三年八月十四日二十二時三十分許，在屏東市○○○路與和平路口查獲
    ，並扣得注射針筒二支，翌日上午移送臺灣屏東地方法院檢察署偵辦後（由臺灣
    屏東地方法院檢察署檢察官另案偵查中），於同年八月十五日十三時五十分許，
    在上址查獲丙○○，並於丙○○供述配合下，由丙○○撥打乙○○之00000
    00000號電話表示要取貨，後於同日十五時三十分許，在屏東縣萬丹鄉○○
    路西線釣蝦場前查獲乙○○（由臺灣屏東地方法院檢察署檢察官另案偵查中）。
二、案經屏東縣警察局移送臺灣屏東地方法院檢察署檢察官偵查起訴。
      理  由
一、訊據被告丙○○矢口否認有何幫助他人施用毒品犯行，辯稱：其沒有拿毒品給甲○○，是甲○○問其有無認識販賣毒品的人，其帶甲○○去找乙○○，由甲○○
    拿錢給乙○○，乙○○再交毒品給甲○○云云，經查：
(一)、被告於九十三年八月初某日及同年八月十四日，應甲○○之請託，由甲○○分別
    交付各一千元後，被告即告知甲○○在其屏東縣屏東市○○○街六二之十號之住
    處稍作等候，並單獨外出代為購買重量約零點二公克之一級毒品海洛因，取得後
    再交付予甲○○二次之事實，業據證人甲○○於偵查中證稱：「實際上我是跟科
    二次而已，我有帶警察去看現場，在迪化二街，一次在八月初，一次在昨天，每
    次買一千元」等語（偵查卷第五六頁）、「（問：你向丙○○買毒品是不是與他
    一起去萬丹買的？）我向丙○○買海洛因，是他騎機車去拿，他叫我在他家等，
    我沒有去萬丹，我也不知道他去萬丹拿，他也不讓我知道，他每次都約半個小時
    就拿回來，我總共向他買二次，一次在今年八月初，一次在被抓的前一天，每次
    都是買一千元，我只有向他買海洛因而已‧‧‧‧）」等語（本院卷第十八頁）
    ；於本院審理中證稱：「（問：海洛因如何來？）我拿錢給被告，被告去外面調
    。」、「（問：為何不自己去調？）我沒有門路。」、「（問：你每次買多少？
    ）一千元。」、「（問：總共叫被告幫你買幾次？）兩次。」、「（問：何時？
    ）第一次在今年八月初，第二次八月中旬。」、「（問：你叫被告幫你調貨，他
    如何說？）他說要先拿錢，他才幫我調貨。」等語明確（本院卷第六四至第六五
    頁），可證被告確有代甲○○購買第一級毒品海洛因之事實，被告事後於本院審
    理中上開所辯，顯係事後卸責之詞，不足採信。
(二)、證人甲○○於本院審理中證稱：「（問：你如何知道找被告可以調到毒品？）因
    為我們在路邊聊天，他說我要找的話，要先拿錢，我幫你找看看。」、「（問：
    被告是否主動說他有在賣，或是說要幫你調？）沒有。他只說要找朋友調調看。
    」、「（問：兩次要買毒品都是你主動找被告，還是被告找你？）是我找他，他
    說要調調看。他都有說錢得先給他，他再問問看。」、「（問：你在檢察官偵查
    中說，你總共跟被告買兩次，一次八月初，另一次是被抓到前一天，每次都買一
    千元等，只買海洛因而已等語，是何意？）我的意思是我拿錢給他，請他去調，
    因為他說他身上沒有貨，是拿我的錢去調貨的。」等語（本院卷第六九至第七十
    頁），可見被告二次代甲○○購買毒品，均係甲○○自行主動詢問購毒管道在先
    ，被告再經由甲○○之委託代為購買，是被告顯係基於幫助甲○○施用毒品之故
    意而代為購買毒品，亦足認定。
(三)、被告經甲○○請託後，係單獨至屏東縣萬丹鄉○○路中油加油站附近，向乙○○
    代為購買重量約零點二公克之第一級毒品海洛因，取得後再交付與甲○○等情，
    業經被告於偵查中證述：七月底時，甲○○說他很痛苦，去我家叫我幫他調海洛
    因，我先拒絕他，但看他很痛苦才幫他問到，後來我幫甲○○調一千元，是向乙○○買的，交貨地點都是約在萬丹公園或是萬丹加油站附近等語（偵查卷第四八
    頁、第五一頁）。而被告於九十三年八月十五日十三時五十分許經警查獲後，表
    示願配合警方調查，撥打乙○○之0000000000號行動電話表示要取貨
    ，雙方約定在屏東縣萬丹加油站交貨，嗣於同日十五時三十分許，乙○○在屏東
    縣萬丹鄉○○路西線釣蝦場遭警查獲之事實，亦經被告供承在卷（偵查卷第五一
    頁），足徵被告係幫甲○○向乙○○代為購買前開第一級毒品海洛因無誤。
(四)、綜上所述，本件事證明確，被告犯行應堪認定。
二、核被告所為，係犯毒品危害防制條例第十條第一項、刑法第三十條第一項之幫助
    他人施用第一級毒品罪。被告持有毒品後進而幫助甲○○施用，其持有毒品之低
    度行為為幫助施用毒品之高度行為所吸收，不另論罪。公訴人於本院審理時認被
    告所為係犯毒品危害防制條例第四條第一項之販賣第一級毒品罪，容有未洽，然
    起訴之社會基本事實既屬同一，起訴法條應予變更（起訴書原認被告所為係犯毒
    品危害防制條例第四條第一項、刑法第三十條第一項之幫助販賣第一級毒品罪，
    惟公訴檢察官於本院審理中，認被告所為係犯毒品危害防制條例第四條第一項之
    販賣第一級毒品罪）。又被告先後多次幫助施用第一級毒品之犯行，時間緊接，
    方法相同，觸犯構成要件相同之罪，顯係基於概括犯意為之，為連續犯，應依刑
    法第五十六條之規定，以一罪論，並加重其刑。被告所為幫助施用第一級毒品，
    係屬從犯，應依刑法第三十條第二項之規定，按正犯之刑減輕之，並先加重後減
    輕之。爰審酌被告非法幫助他人施用毒品，戕害他人身體，犯罪情節及犯罪後否
    認幫助他人施用，顯見其未有悔悟之心等一切情狀，量處如主文所示之刑。又在
    在甲○○身上所扣得之注射針筒二支，係甲○○所有，依幫助犯僅係對於犯罪構
    成要件以外行為為加工，並無共同犯罪之意思，自不適用該責任共同原則，對於
    正犯所有供犯罪所用之物或犯罪所得之物，亦為沒收之諭知之理（最高法院九十
    一年度台上字第五五八三號裁判意旨），自毋庸宣告沒收，應予敘明。
據上論斷，應依刑事訴訟法第二百九十九條第一項前段、第三百條，毒品危害防制條
例第十條第一項，刑法第十一條前段、第五十六條、第三十條第二項，判決如主文。
本案經檢察官何克昌到庭執行職務。
中　　　華　　　民　　　國　　九十三　　年　　 十一 　　月　　 十九 　　日
                                      臺灣屏東地方法院刑事第三庭
                                          審判長法  官  楊清安
                                                法  官  楊萬益
                                                法  官  柯雅惠
右正本證明與原本無異。
如不服本判決應於收受本判決送達後十日內向本院提出上訴書狀，其未敘述上訴理由
者，並得於提起上訴後十日內向本院補提理由書狀（均須按他造當事人之人數附繕本
 ）「切勿逕送上級法院」
                                          書記官  葉祝君
中　　　華　　　民　　　國　　九十三　　年　　十一　　月　　   十九 　　日
附錄：
毒品危害防制條例第十條
施用第一級毒品者，處六月以上五年以下有期徒刑。
施用第二級毒品者，處三年以下有期徒刑。
